Minutes et répertoires du notaire Charles Édouard PATINOT, 30 septembre 1829 - 16 janvier 1841 (étude XXIV)
Archives nationales
Minutes et répertoires du notaire Charles Édouard PATINOT (étude XXIV)
30 septembre 1829 - 16 janvier 1841
MC/ET/XXIV/1248 - MC/ET/XXIV/1310, MC/RE/XXIV/22 - MC/RE/XXIV/25
Etude XXIV; Patinot, Charles-Edouard
n ml
Archives nationales de France
Minutes et répertoires: la loi 2008-696 du 15 juillet 2008 relative aux archives a fixé à 75 ans à compter de la date de l'acte, ou à 25 ans à compter de la date du décès de l'intéressé si ce délai est plus bref, le délai de communication des minutes et répertoires des notaires; ce délai est porté à 100 ans à compter de la date de l'acte si le document se rapporte à un mineur (code du Patrimoine, articles L213-2, 4e d et 5e).
Autres documents de l'étude (dossiers de clients, comptabilité...): s'agissant d'archives privées, ces documents sont communicables selon les modalités fixées par le déposant ou le donateur.
Certains documents ne sont pas accessibles en raison de leur mauvais état de conservation.
Versement
Me Charles Edouard Patinot fait numéroter ses minutes.
Parmi les clients de ce notaire: Emmanuel Joseph Sieyès ou abbé Sieyès (1748-1836), Honoré Charles Baston, comte de Lariboisière (1788-1868), dont la femme, Elise Roy, fonda l'hôpital Lariboisière à Paris, l'historien et chef de la section historique aux Archives nationales Jules Michelet (1798-1874).
Accès aux instruments de recherche de tous les notaires de l’étude XXIV
Archives de l'étude XXIV
- Minutes de Charles Édouard PATINOT, 30 septembre 1829 - 15 janvier 1841; MC/ET/XXIV/1248 - MC/ET/XXIV/1310
  - Minutes. 1829, 30 septembre - 1829, octobre, 30 septembre 1829 - octobre 1829; MC/ET/XXIV/1248
    Manque(s) constaté(s) dans cet article:
    Les actes manquent entre le 17 août et 29 septembre 1829.
    Informations complémentaires:
    Informations concernant le classement:
    Le niveau inférieur de description, quand il existe, correspond aux minutes d'actes. Toutes les minutes ne sont pas forcément décrites une à une. Les descriptions de ces minutes sont plus ou moins détaillées.
  - Minutes. 1829, novembre - 1829, décembre, novembre 1829 - décembre 1829; MC/ET/XXIV/1249
  - Minutes. 1830, janvier - 1830, février, janvier 1830 - février 1830; MC/ET/XXIV/1250
    - Liquidation et partage des biens d'Hercule Fourchy, notaire à Paris, fils de François Toussaint Fourchy, notaire., 15 février 1830; MC/ET/XXIV/1250
      Origine de l'information:
      Philippe Bertholet, Études et notaires parisiens en 1803, Paris Association des notaires du Châtelet, 2004 [594 actes] (voir contexte dans le Plan d’orientation général - Notaires de Paris, guides thématiques du Minutier).
      Date de création de la notice: 2006
      liquidation; partage; Fourchy, François Toussaint; Fourchy, Hercule; notaire
  - Minutes. 1830, mars, mars 1830; MC/ET/XXIV/1251
  - Minutes. 1830, avril, avril 1830; MC/ET/XXIV/1252
  - Minutes. 1830, mai - 1830, juin, mai 1830 - juin 1830; MC/ET/XXIV/1253
  - Minutes. 1830, juillet - 1830, août, juillet 1830 - août 1830; MC/ET/XXIV/1254
  - Minutes. 1830, septembre - 1830, octobre, septembre 1830 - octobre 1830; MC/ET/XXIV/1255
  - Minutes. 1830, novembre - 1830, décembre, novembre 1830 - décembre 1830; MC/ET/XXIV/1256
  - Minutes. 1831, janvier - 1831, février, janvier 1831 - février 1831; MC/ET/XXIV/1257
  - Minutes. 1831, mars - avril, mars - avril 1831; MC/ET/XXIV/1258
  - Minutes. 1831, mai - 1831, juin, mai 1831 - juin 1831; MC/ET/XXIV/1259
  - Minutes. 1831, juillet - 1831, août, juillet 1831 - août 1831; MC/ET/XXIV/1260
  - Minutes. 1831, septembre - 1831, octobre, septembre 1831 - octobre 1831; MC/ET/XXIV/1261
  - Minutes. 1831, novembre - 1831, décembre, novembre 1831 - décembre 1831; MC/ET/XXIV/1262
  - Minutes. 1832, janvier - 1832, mars, janvier 1832 - mars 1832; MC/ET/XXIV/1263
  - Minutes. 1832, avril - 1832, juin, avril 1832 - juin 1832; MC/ET/XXIV/1264
  - Minutes. 1832, juillet - 1832, septembre, juillet 1832 - septembre 1832; MC/ET/XXIV/1265
  - Minutes. 1832, octobre - 1832, décembre, octobre 1832 - décembre 1832; MC/ET/XXIV/1266
  - Minutes. 1833, janvier - 1833, février, janvier 1833 - février 1833; MC/ET/XXIV/1267
  - Minutes. 1833, mars - 1833, avril, mars 1833 - avril 1833; MC/ET/XXIV/1268
  - Minutes. 1833, mai - 1833, juin, mai 1833 - juin 1833; MC/ET/XXIV/1269
  - Minutes. 1833, juillet - 1833, août, juillet 1833 - août 1833; MC/ET/XXIV/1270
  - Minutes. 1833, septembre - 1833, octobre, septembre 1833 - octobre 1833; MC/ET/XXIV/1271
  - Minutes. 1833, novembre - 1833, décembre, novembre 1833 - décembre 1833; MC/ET/XXIV/1272
    - Inventaire après décès de Jeanne Marguerite Bonin, dressé entre le 11 novembre et le 4 décembre 1833, dans une maison située 12, rue Neuve-des-Petits-Champs, elle-même décédée à Angoulême (Charente), le 13 août 1833 et dans une maison de campagne située à Lozerre, commune de Palaiseau, à la requête de son mari, Edme François Jomard, membre de l'Institut, tuteur de leurs deux enfants, Bathilde et Edmond Jomard et de Jean-Baptiste Charles Jules Humblot, propriétaire, demeurant 7, rue des Saints-Pères, issu du premier mariage de la défunte (46 f.). À signaler: l'acte détaille la bibliothèque du défunt., 11 novembre 1833; MC/ET/XXIV/1272
      De l'image fixe à l'image animée (1820-1910), documents du Minutier central des notaires de Paris relatifs à l'histoire des photographes et de la photographie, par Marc Durand, Paris, Archives nationales, 2013 (sous presse), notice n° 2554 (version dématérialisée de l'instrument de recherche, les notices biographiques et compléments de descriptions d'actes ne se trouvent que sur la version papier de l'ouvrage, voir contexte dans le Plan d’orientation général - Notaires de Paris, guides thématiques du Minutier).
      Date de révision: 2011
      Date de création de la notice: 2010
      Neuve-des-Petits-Champs (rue); Saints-Pères (rue des); Palaiseau (Essonne); Angoulême (Charente); Jomard, Edme François; Bonin, Jeanne Marguerite; Jomard, Bathilde; Jomard, Edmond; Humblot, Jean-Baptiste Charles Jules
  - Minutes. 1834, janvier - 1834, février, janvier 1834 - février 1834; MC/ET/XXIV/1273
  - Minutes. 1834, mars - 1834, avril, mars 1834 - avril 1834; MC/ET/XXIV/1274
  - Minutes. 1834, mai - 1834, juin, mai 1834 - juin 1834; MC/ET/XXIV/1275
  - Minutes. 1834, juillet - 1834, septembre, juillet 1834 - septembre 1834; MC/ET/XXIV/1276
  - Minutes. 1834, octobre - 1834, décembre, octobre 1834 - décembre 1834; MC/ET/XXIV/1277
  - Minutes. 1835, janvier - 1835, février, janvier 1835 - février 1835; MC/ET/XXIV/1278
    - Liquidation des communauté et succession de Jeanne Marguerite Bonin entre ses héritiers, Edme François Jomard, Bathilde et Edmond Jomard, et Jean-Baptiste Charles Jules Humblot., 31 janvier 1835; MC/ET/XXIV/1278
      De l'image fixe à l'image animée (1820-1910), documents du Minutier central des notaires de Paris relatifs à l'histoire des photographes et de la photographie, par Marc Durand, Paris, Archives nationales, 2013 (sous presse), notice n° 2555 (version dématérialisée de l'instrument de recherche, les notices biographiques et compléments de descriptions d'actes ne se trouvent que sur la version papier de l'ouvrage, voir contexte dans le Plan d’orientation général - Notaires de Paris, guides thématiques du Minutier).
      Jomard, Edme François; Bonin, Jeanne Marguerite; Humblot, Jean-Baptiste Charles Jules; Jomard, Bathilde; Jomard, Edmond
    - Dépôt de procuration concernant Honoré Charles de Lariboisière., 9 février 1835; MC/ET/XXIV/1278
      Mention dans le répertoire du notaire coté:
      MC/RE/XXIV/24
      Fichier dit 'général' XIXe siècle (1147 actes), par Claire Béchu et Guillaume Nahon, 1988-1999. (fichier papier entièrement dématérialisé; voir contexte dans le Plan d’orientation général - Notaires de Paris, guides thématiques du Minutier).
      Date de création de la notice: 2008
      procuration; dépôt de pièces; La Riboisière, Honoré-Charles
  - Minutes. 1835, mars - 1835, avril, mars 1835 - avril 1835; MC/ET/XXIV/1279
  - Minutes. 1835, mai - 1835, juin, mai 1835 - juin 1835; MC/ET/XXIV/1280
  - Minutes. 1835, juillet - 1835, août, juillet 1835 - août 1835; MC/ET/XXIV/1281
  - Minutes. 1835, septembre - 1835, octobre, septembre 1835 - octobre 1835; MC/ET/XXIV/1282
  - Minutes. 1835, novembre - 1835, décembre, novembre 1835 - décembre 1835; MC/ET/XXIV/1283
  - Minutes. 1836, janvier - 1836, février, janvier 1836 - février 1836; MC/ET/XXIV/1284
  - Minutes. 1836, mars - 1836, avril, mars 1836 - avril 1836; MC/ET/XXIV/1285
  - Minutes. 1836, mai - 1836, juin, mai 1836 - juin 1836; MC/ET/XXIV/1286
    Attention: acte(s) coté(s) en Réserve
    - Dépôt du testament d'Emmanuel Joseph Sieyes, ancien sénateur., 20 juin 1836; MC/RS//1007; 3 ff. papier
      Cote originelle du document:
      MC/ET/XXIV/1286
      Informations concernant le classement et la cotation du document:
      Acte coté en Réserve.
      Actes signalés par le personnel du Minutier central des notaires de Paris, 2002-2011 (base de données migrée: voir contexte dans le Plan d’orientation général - Notaires de Paris, guides thématiques du Minutier).
      Date de création de la notice: 2002
      sénateur; testament; Sieyès, Emmanuel Joseph (1748-1836); dépôt de pièces
    - Notoriété après le décès d'Emmanuel Joseph Sieyès, ancien sénateur., 21 juin 1836; MC/RS//1008; 2 ff. papier
      notoriété; Sieyès, Emmanuel Joseph (1748-1836); sénateur
    - Inventaire après décès de Paul Jacques Casimir Marie Peragallo, ancien négociant, 24 rue des Blancs-Manteaux., 27 juin 1836; MC/ET/XXIV/1286
      Collection de tableaux.
      inventaire après décès; Blancs-Manteaux (rue des); Peragallo, Paul-Jacques-Casimir-Marie; négociant
  - Minutes. 1836, juillet - 1836, septembre, juillet 1836 - septembre 1836; MC/ET/XXIV/1287
  - Minutes. 1836, octobre - 1836, décembre, octobre 1836 - décembre 1836; MC/ET/XXIV/1288
  - Minutes. 1837, janvier - 1837, février, janvier 1837 - février 1837; MC/ET/XXIV/1289
  - Minutes. 1837, mars - 1837, avril, mars 1837 - avril 1837; MC/ET/XXIV/1290
  - Minutes. 1837, mai - 1837, juin, mai 1837 - juin 1837; MC/ET/XXIV/1291
  - Minutes. 1837, juillet - 1837, septembre, juillet 1837 - septembre 1837; MC/ET/XXIV/1292
  - Minutes. 1837, octobre - 1837, décembre, octobre 1837 - décembre 1837; MC/ET/XXIV/1293
  - Minutes. 1838, janvier - 1838, février, janvier 1838 - février 1838; MC/ET/XXIV/1295
  - Minutes. 1838, mars - 1838, avril, mars 1838 - avril 1838; MC/ET/XXIV/1296
  - Minutes. 1838, mai - 1838, juin, mai 1838 - juin 1838; MC/ET/XXIV/1297
  - Minutes. 1838, juillet - 1838, septembre, juillet 1838 - septembre 1838; MC/ET/XXIV/1298
  - Minutes. 1838, octobre - 1838, décembre, octobre 1838 - décembre 1838; MC/ET/XXIV/1299
  - Minutes. 1839, janvier - 1839, mars, janvier 1839 - mars 1839; MC/ET/XXIV/1300
  - Minutes. 1839, avril - 1839, mai, avril 1839 - mai 1839; MC/ET/XXIV/1301
  - Minutes. 1839, juin, juin 1839; MC/ET/XXIV/1302
  - Minutes. 1839, juillet - 1839, août, juillet 1839 - août 1839; MC/ET/XXIV/1303
  - Minutes. 1839, septembre - 1839, octobre, septembre 1839 - octobre 1839; MC/ET/XXIV/1304/A
    Ancienne(s) cote(s):
    ET/XXIV/1304
  - Minutes. 1839, novembre - 1839, décembre, novembre 1839 - décembre 1839; MC/ET/XXIV/1304/B
    ET/XXIV/1304/bis
  - Minutes. 1840, janvier - 1840, mars, janvier 1840 - mars 1840; MC/ET/XXIV/1305/B
    ET/XXIV/1305 bis
  - Minutes. 1840, avril, avril 1840; MC/ET/XXIV/1306/B
    ET/XXIV/1306 bis
  - Minutes. 1840, mai - 1840, juin, mai 1840 - juin 1840; MC/ET/XXIV/1307
  - Minutes. 1840, juillet - 1840, septembre, juillet 1840 - septembre 1840; MC/ET/XXIV/1308
  - Succession du comte de Castellane. 1840, 4 août, 4 août 1840; MC/ET/XXIV/1309; registre
    - Dotalisation par Louise Cordélia Eucharis Greffulhe, épouse d'Esprit Victor Elisabeth Boniface, comte de Castellane, en sa demeure rue du Faubourg Saint-Honoré, n° 57., 4 août 1840; MC/ET/XXIV/1309
      MC/RE/XXIV/25
      Report des actes analysés à l'occasion de l'établissement des répertoires numériques dits 'états numérique' des liasses et registres de minutes. (base de données migrée: voir contexte dans le Plan d’orientation général - Notaires de Paris, guides thématiques du Minutier).
      Date de création de la notice: 2011
      Faubourg-Saint-Honoré (rue du); Castellane, Esprit Victor Elisabeth Boniface (1788-1862, comte de); Castellane, Louise Cordélia Eucharis Greffulhe (1796-1847, comtesse de)
  - Minutes. 1840, octobre - 1841, 15 janvier, octobre 1840 - 15 janvier 1841; MC/ET/XXIV/1310
- Répertoire(s) de Charles Édouard PATINOT, 9 septembre 1826 - 29 novembre 1845; MC/RE/XXIV/22 - MC/RE/XXIV/25
  - Répertoire. 1826, 9 septembre - 1830, 30 avril, 9 septembre 1826 - 30 avril 1830; MC/RE/XXIV/22
    Répertoire des notaires Hercule Fourchy (9 septembre 1826-16 août 1829), Charles-Edouard Patinot (30 septembre 1829-30 avril 1830).
    Informations concernant le classement et la cotation:
    Le niveau inférieur de description, quand il existe, correspond aux mentions d'actes contenues dans le répertoire. Parmi celles-ci, certaines peuvent y être décrites, de manière plus ou moins détaillée. Pour consulter l'acte proprement dit, il convient de rechercher la cote au niveau des articles (registre ou liasse) des minutes du notaire (cote de type 'MC/ET').
    - Notoriété après décès de Marguerite Pierron, arrivé à Paris, parvis Notre-Dame, n° 4, le 6 juin 1829., 30 septembre 1829
      MC/RE/XXIV/22
      Attention: la cote de répertoire (de type 'MC/RE') ne permet pas de consulter la minute de l'acte. ll convient de rechercher la cote de la minute (de type 'MC/ET') au niveau des articles (registre ou liasse) de minutes du notaire.
      L'accès aux images numérisées des pages du répertoire se fait au niveau de description supérieur (' Répertoire du notaire '), rubrique ' Consulter les archives numérisées associées'.
      Base Miriad 2 des inventaires après décès, 1801-1850, par Thierry Boudignon, avec le concours de Marie-France Nivet et du personnel du Minutier central, 1995-2012 (base de données migrée: voir contexte dans le Plan d’orientation général - Notaires de Paris, guides thématiques du Minutier).
      Date de création de la notice: 2012
      notoriété; Notre-Dame (parvis); Pierron, Marguerite (....-1829)
    - Inventaire après décès de Geneviève Barreau veuve de Jean Augustin Lepaon, arrivé à Paris, le 20 septembre 1829., 13 octobre 1829
      3 octobre 1829, notoriété après décès
      inventaire après décès; notoriété; Barreau, Geneviève (....-1829); Lepaon, Jean Augustin
    - Notoriété après décès de Armand Joseph Parent, marchand mercier, arrivé à Paris, le 16 mars 1825., 16 octobre 1829
      Le même jour, procuration en brevet, Marie Anne Suzanne Françoise Parent, sa veuve, rue Bourbon Villeneuve, n° 7.
      notoriété; procuration; Bourbon-Villeneuve (rue de); Parent, Armand Joseph (....-1825); Parent, Marie Anne Suzanne Françoise; commerçant
    - Notoriété après décès de Jeanne Sophie Adélaïde Audry, veuve de Claude François Lazowski, arrivé à Paris, le 8 juillet 1829., 28 octobre 1829
      notoriété; Audry, Marie Jeanne Sophie Adélaïde (....-1829); Lazowski, Claude François (1752-1793); Andry, Jeanne Sophie Adélaïde (....-1829)
    - Notoriété après décès de François Véronique Cornu, épouse de Jacques George, bijoutier à Paris, rue de Grenelle Saint-Honoré, n° 6., 10 novembre 1829
      notoriété; Cornu, François Véronique; George, Jacques; orfèvre
    - Inventaire après décès de Amélie Adélaïde Jacob, veuve de François Mouchet, à Paris, Cadet, n° 11., 10 novembre 1829
      inventaire après décès; Cadet (rue); Jacob, Amélie Adélaïde; Mouchet, François
    - Inventaire après décès de Jeanne Louise Josèphe Léonard, épouse de Louis Christophe Garnier, arrivé à Charonne près Paris, le 21 novembre 1829., 30 novembre 1829
      Le même jour, dépôt du testament.
      inventaire après décès; testament; Charonne (ancienne commune); Léonard, Jeanne Louise Josèphe (....-1829); Garnier, Louis Christophe
    - Inventaire après décès de Michel Marigny, peintre d'histoire, arrivé à Paris, quai des Augustins, n° 55, le 5 novembre 1829., 17 décembre 1829
      inventaire après décès; Augustins (quai des); Marigny, Michel (1797-1829); peintre
    - Inventaire après décès de Madeleine Ninon Joly, épouse de François Arnoult, médecin, arrivé à Paris, rue Richelieu, n° 62, le 28 novembre 1829., 26 décembre 1829
      inventaire après décès; Joly, Madeleine Ninon (....-1829); Arnoult, François; médecin
    - Inventaire après décès de Jacques Moussard, arrivé à Paris, rue des Ecrivains, n° 24, le 7 novembre 1829., 28 décembre 1829
      inventaire après décès; Ecrivains (rue des); Moussard, Jacques (....-1829)
    - Inventaire après décès de Joseph Nicolas Boucher, arrivé à Paris, rue Jean Robert, n° 23, le 3 novembre 1829., 7 janvier 1830
      inventaire après décès; Boucher, Joseph Nicolas (....-1829)
    - Inventaire après décès de Athanase Charles Barby, employé au ministère de la guerre, arrivé à Paris, rue de l'Université, n° 1, au gros caillou, le 13 août 1829., 11 janvier 1830
      inventaire après décès; Université (rue de l'); Barby, Athanase Charles (....-1829)
    - Notoriété après décès de Marie Anne Malardeau épouse de Charles Eugène Constantin Marin, arrivé à Paris, rue du Jardinet, n° 11, le 19 janvier 1830., 21 janvier 1830
      notoriété; Jardinet (rue du); Malardeau, Marie Anne (....-1830); Marin, Charles Eugène Constantin
    - Inventaire après décès de Adrien Eugène François Pauchet, arrivé à Paris, rue de Bondy, n° 46., 22 janvier 1830
      23 janvier 1830, dépôt du testament.
      inventaire après décès; testament; Bondy (rue de); Pauchet, Adrien Eugène François
    - Extrait collationné de liquidation et partage de la succession de Pierre François Darblay et Marie Louise Desforges, son épouse, devant Me Nepveu, notaire à Vitry-sur-Seine, le 22 février 1813., 23 janvier 1830
      liquidation; Vitry-sur-Seine (Val-de-Marne); Darblay, Pierre François; Desforges, Marie Louise; Nepveu, M.; notaire
    - Inventaire après décès de Louis Marissal, arrivé à Montreuil-sur-Mer le 22 mars 1828, et de Henriette Hattez, sa veuve, arrivé à Paris le 25 janvier 1830., 29 janvier 1830
      27 janvier 1830, dépôt de testament.
      inventaire après décès; testament; Marissal, Louis (....-1828); Hattez, Henriette (....-1830)
    - Notoriété après décès de Christophe Gervais Leroux, arrivé à Sens (Yonne)., 18 février 1830
      notoriété; Sens (Yonne); Leroux, Christophe Gervais
    - Notoriété après décès de Jeanne Nicole Mozard veuve de Félix Levert, arrivé à Paris, rue de Sèvres, n° 5, le 21 janvier 1830., 20 février 1830
      notoriété; Sèvres (rue de); Mozard, Jeanne Nicole (....-1830); Levert, Félix
    - Notoriété après décès de Jean Guérin et Jeanne Léonard Legrand, son épouse., 5 mars 1830
      notoriété; Guérin, Jean; Legrand, Jeanne Léonard
    - Inventaire après décès de Anne Denise Martin épouse de Louis René Monther, arrivé rue Comtesse d'Artois, n° 34., 19 mars 1830
      inventaire après décès; Martin, Anne Denise; Monther, Louis René
    - Notoriété après décès de Marie Françoise Géraud épouse de Louis Toussaint Coquelle, arrivé rue Jacob, n° 17., 20 mars 1830
      notoriété; Jacob (rue); Géraud, Marie Françoise; Coquelle, Louis Toussaint
    - Notoriété après décès de Marie Victoire Dagnet, arrivé à Paris, le 19 octobre 1829., 23 mars 1830
      notoriété; Dagnet, Marie Victoire (....-1829)
    - Inventaire après décès de Hubert Roger, rentier, arrivé à Paris, place de l'Ecole, n° 3., 29 mars 1830
      12 novembre 1831, liquidation, Jeanne Beaufils, sa veuve, place de l'Ecole, n° 1, RE/XXIV/23
      inventaire après décès; liquidation; Ecole (place de l'); Roger, Hubert; Beaufils, Jeanne
    - Notoriété après décès de Marie Jeanne Catherine Bremont veuve de Jean-Baptiste Guizol, arrivé à Paris, place Royale, n° 3., 31 mars 1830
      notoriété; Royale (place); Bremont, Marie Jeanne Catherine; Guizol, Jean-Baptiste
  - Répertoire. 1830, 1er mai - 1834, 24 juillet, 1er mai 1830 - 24 juillet 1834; MC/RE/XXIV/23/A
    RE/XXIV/23
    - Inventaire après décès de Françoise Rosalie Theveu veuve en 1ères noces de Jacques Peironnent et en 2es noces de Augustin Dumont, arrivé à Paris, rue de Montreuil, n° 143, le 30 avril 1830., 5 mai 1830
      MC/RE/XXIV/23/A
      5 mai 1830, notoriété.
      inventaire après décès; notoriété; Montreuil (rue de); Theveu, Françoise Rosalie (....-1830); Dumont, Augustin; Peironnent, Jacques
    - Inventaire après décès de Jeanne Lallemand veuve de Jacques Antoine Loyé, arrivé à Paris, le 2 avril 1830., 11 mai 1830
      notoriété; Lallemand, Jeanne (....-1830); Loyé, Jacques Antoine
    - Inventaire après décès de Hélène Grems veuve de Christian Henrich Gottlieb Kopka, arrivé à Paris, rue de l'Arcade, n° 31, le 26 avril 1830., 15 mai 1830
      inventaire après décès; Arcade (rue de l'); Grems, Hélène (....-1830); Kopka, Christian Henrich Gottlieb
    - Notoriété après décès de Marie Geneviève Hacquin, rentière, arrivé à Paris, cul-de-sac du Doyenné, n° 5., 12 juin 1830
      notoriété; Doyenné (cul-de-sac du); Hacquin, Marie Geneviève
    - Notoriété après décès de Pierre Jean François Devienne, arrivé à Paris, quai de Béthune, n° 22., 19 juin 1830
      notoriété; Béthune (quai de); Devienne, Pierre Jean François
    - Notoriété après décès de Antoine Palyart, garde magasin à Nevers., 7 juillet 1830
      notoriété; Nevers (Nièvre); Palyart, Antoine
    - Notoriété après décès de Sophie Anne Lazowski, arrivé à Paris, rue Saint-Jacques, n° 161, le 16 juillet 1830., 13 août 1830
      notoriété; Saint-Jacques (rue); Lazowski, Sophie Anne (....-1830)
    - Notoriété après décès de Jean Armand Tronchin, ministre de la république de Genève à Paris., 17 août 1830
      notoriété; Genève (Suisse); Tronchin, Jean Armand; ministre
    - Inventaire après décès de Charlemagne Bejot, demeurant à Paris, rue Richer, n° 23, arrivé à Messy (Seine-et-Marne), arrondissement de Meaux, le 7 septembre 1830., 13 septembre 1830
      24 novembre 1830, notoriété après décès. 10 janvier 1834, liquidation.
      inventaire après décès; notoriété; liquidation; Richer (rue); Messy (Seine-et-Marne); Meaux (Seine-et-Marne); Béjot, Charlemagne (....-1830)
    - Notoriété après décès de François Alexandre Gérard, arrivé à Paris, rue de la Monnaie, n° 7., 20 septembre 1830
      notoriété; Monnaie (rue de la); Gérard, François Alexandre
    - Inventaire après décès de Désirée Félicité Loret épouse de Pierre Joseph Jobert, à Paris, rue du Four Saint-Honoré, n° 47., 28 septembre 1830
      inventaire après décès; Loret, Désirée Félicité; Jobert, Pierre Joseph
    - Inventaire après décès de Geneviève Charton veuve de Jean Georges Armbruster dit Georges, à Versailles, rue des Bons Enfants, n° 9., 11 octobre 1830
      Précisions sur les lieux: Versailles (Yvelines)--Bons Enfants (rue des)
      27 septembre 1831, liquidation.
      inventaire après décès; liquidation; Versailles (Yvelines); Charton, Geneviève; Armbruster, Jean Georges; Armbruster, Georges
    - Inventaire après décès de Louis Nicolas Thorel, arrivé à Saint-Brice canton d'Ecouen arrondissement de Pontoise (Seine-et-Oise)., 11 octobre 1830
      inventaire après décès; Saint-Brice-sous-Forêt (Val-d'Oise); Ecouen (Val-d'Oise); Thorel, Louis Nicolas
    - Inventaire après décès de Marie Eulalie Petit épouse de Jean Louis Sacombe, arrivé à Passy près Paris, rue de l'Eglise, n° 7, le 11 octobre 1830., 25 octobre 1830
      inventaire après décès; Passy (ancienne commune); Eglise (rue de l'); Petit, Marie Eulalie (....-1830); Sacombe, Jean Louis
    - Inventaire après décès de Antoine Thomas Vial, arrivé à Paris, rue de Bourgogne, n° 37, le 17 août 1830., 26 octobre 1830